臺灣雲林地方法院刑事判決
110年度交訴字第27號
公  訴  人  臺灣雲林地方檢察署檢察官
被      告  張友倫



上列被告因公共危險等案件，經檢察官提起公訴（110年度偵緝
字第31號、第32號），於本院準備程序中，被告就被訴事實為有
罪之陳述，經本院合議庭裁定由受命法官獨任進行簡式審判程序
，判決如下：
    主  文
張友倫犯肇事致人傷害逃逸罪，累犯，處有期徒刑柒月。又犯恐
嚇危害安全罪，累犯，處拘役貳拾日，如易科罰金，以新臺幣壹
仟元折算壹日。
    事  實
一、張友倫於民國108年12月17日下午5時18分許，騎乘車牌號碼
    000-000號普通重型機車，沿雲林縣縣道000號道路由東北往
    西南(起訴書誤載為西北往東南，應予更正)方向直行，行經
    雲林縣○○鎮○○里○○00號永美加油站旁之丁字交岔路口(下稱
    本案交岔路口)，本應注意無速限標誌或標線者，行車時速
    不得超過50公里；又行經無號誌路口，應減速慢行，做隨時
    停車之準備，且依當時天候晴、日間自然光線、柏油路面乾
    燥、無缺陷、無障礙物、視距良好等情形，並無不能注意之
    情事，竟疏未注意，貿然以時速約90公里之車速直行。適陳
    明騎乘車牌號碼000-0000號普通重型機車沿上開永美加油站
    旁道路由西北往東南方向行駛至本案交岔路口，亦疏未注意
    行至無號誌交岔路口，少線道車應暫停讓多線道車先行，未
    暫停逕通過路口，兩車因此發生碰撞，均人車倒地，致陳明
    受有左側脛腓骨開放性骨折之傷害（張友倫所涉過失傷害罪
    嫌，未據告訴）。詎張友倫肇事後，未採取救護、報警或其
    他必要措施，亦未等待警方人員到場處理，或得陳明之同意
    ，復未留下日後可聯繫之資料，而基於駕駛動力交通工具致
    人受傷而逃逸之故意，逕行徒步離去。嗣警據報調閱路口監
    視器，循線查悉上情。
二、張友倫於109年6月21日晚間6時14分許，在址設雲林縣○○鎮○
    ○里○○路00號之萊爾富便利商店（下稱本案超商）內，於結
    帳時因細故與店員陳妍妍發生爭執，竟基於公然侮辱及恐嚇
    危害安全之犯意，在不特定多數人得以共見共聞之本案超商
    內，對陳妍妍稱：「幹你娘！這間店都是畜生在顧的嗎？要
    讓你這家店開不下去給我試試看」等語恫嚇及貶損陳妍妍之
    名譽，以此加害陳妍妍生命、身體、財產之事，恐嚇陳妍妍
    ，使陳妍妍心生畏懼，致生危害於安全。
三、案經陳妍妍訴由雲林縣警察局虎尾分局報告臺灣雲林地方檢
    察署檢察官偵查起訴。
    理  由
一、本案被告張友倫所犯均係死刑、無期徒刑、最輕本刑為3年
    以上有期徒刑或高等法院管轄第一審之案件以外之罪，被告
    於準備程序中就被訴事實為有罪之陳述，經告知簡式審判程
    序之旨，並聽取公訴人、被告之意見後，依刑事訴訟法第27
    3條之1第1項之規定，本院合議庭裁定由受命法官獨任進行
    簡式審判程序審理。
二、認定犯罪事實所憑之證據及理由
　㈠上開犯罪事實，業據被告於警詢、偵查或審判中坦承不諱(警
    390號卷第3頁至第7頁、警285卷第3頁、第4頁、偵緝第31號
    卷第35頁至第37頁)，犯罪事實一部分，經證人即被害人陳
    明證述在案(警390號卷第9頁至第12頁、偵第4647號卷第23
    頁、第24頁)，並有109年6月26日員警職務報告書1份、監視
    器畫面擷圖7紙、道路交通事故現場圖1紙、道路交通事故調
    查報告表㈠、㈡各1份、現場暨車損照片47紙、交通部公路總
    局嘉義區監理所嘉雲區車輛行車事故鑑定會嘉雲區0000000
    案鑑定意見書1份、警政署車籍詳細資料1紙、車號查詢機車
    車籍資料1份、證號查詢機車駕駛人資料2份在卷可參（警39
    0號卷第13頁、第19頁至第26頁、第29頁、第33頁、第35頁
    、第37頁至第83頁、第89頁至第95頁、偵第4647號卷第32頁
    至第34頁）；犯罪事實二部分，經證人即告訴人陳妍妍證述
    在卷（警285號卷第5頁至第7頁），並有超商監視器畫面擷
    圖2紙、本院勘驗筆錄1份在卷可稽（警285號卷第9頁、本院
    卷第109頁）。
　㈡起訴書犯罪事實雖漏未敘及被告對告訴人陳妍妍恫稱「要讓
    你這家店開不下去給我試試看」之犯行，惟此部分經告訴人
    陳妍妍於警詢時指證在案，並經本院當庭勘驗本案超商內監
    視器確認屬實，告訴人陳妍妍復於審判中亦稱因為被告行為
    感到害怕等語明確，是此部分犯行應堪認定。
　㈢綜上所述，足認被告之自白與事實相符，可信為真實。本案
    事證明確，被告犯行均可以認定，皆應依法論科。
三、論罪科刑之理由 
  ㈠被告為犯罪事實一之行為後，刑法第185條之4肇事逃逸罪於1
    10年5月28日修正公布，同年5月30日生效。修正前刑法第18
    5條之4規定：「駕駛動力交通工具肇事，致人死傷而逃逸者
    ，處1年以上7年以下有期徒刑。」修正後第185條之4第1項
    前段規定：「駕駛動力交通工具發生交通事故，致人傷害而
    逃逸者，處6月以上5年以下有期徒刑」（修正後第2項增定
    駕駛人無過失之減輕或免除其刑規定，因本件並非無過失之
    情況，不予比較），修正後減輕法定刑度，較有利於被告，
    應依刑法第2條第1項但書，適用修正後之規定。
　㈡核被告就犯罪事實一所為，係犯刑法第185條之4第1項前段之
    肇事致人傷害逃逸罪；就犯罪事實二所為，係犯刑法第305
    條之恐嚇危害安全罪及第309條第1項之公然侮辱罪。
　㈢犯罪事實二部分，被告以一行為觸犯2罪名，為想像競合犯，
    依刑法第55條前段規定，應從一重論以恐嚇危害安全罪。起
    訴意旨雖未敘及被告尚有恐嚇危害安全犯行，然此部分與業
    經起訴之公然侮辱部分，有想像競合之裁判上一罪關係，應
    為起訴效力範圍所及，本院復補充告知此部分罪名(本院卷
    第108頁)，自得併予審理。
　㈣被告所為上開肇事致人傷害逃逸罪、恐嚇危害安全罪2罪，犯
    意各別，行為不同，應分論併罰。
　㈤被告前因肇事逃逸、過失傷害、不能安全駕駛等案件，經法
    院判決科刑確定後，再經臺灣高等法院高雄分院以106年度
    聲字第1055號裁定定應執行有期徒刑1年3月確定，於107年9
    月5日徒刑執行完畢出監等情，有臺灣高等法院被告前案紀
    錄表1份在卷可參(本院卷第121頁至第130頁)。被告於有期
    徒刑執行完畢後再犯本案有期徒刑以上之2罪，均為累犯。
    考量被告前已觸犯交通犯罪，經法院判處徒刑執行完畢，仍
    再犯本案2罪，可見被告對於公眾交通安全有所漠視，其未
    因前案徒刑執行完畢有所警惕，對刑罰之反應力薄弱，並無
    司法院大法官釋字第775號解釋意旨所指依累犯規定加重將
    使被告所承受之刑罰超逾其所應負擔之罪責，而違背憲法比
    例及罪刑相當原則者之情形，爰均依刑法第47條第1項之規
    定加重其刑。
　㈥爰審酌被告於肇事後未救助被害人陳明或報警處理即逕自離
    去現場，另於上開時、地辱罵及恐嚇告訴人陳妍妍，所為實
    非可取。另衡及被告犯後坦承犯行，與被害人陳明成立調解
    ，目前僅於調解時當場賠付2萬元，後因工作不順而未全數
    賠償完畢等情，有雲林縣土庫鎮調解委員會調解筆錄1份在
    卷可查（警390號卷第85頁、第87頁），且經被告自陳在卷(
    本院卷第37頁、第38頁)；又被告雖未與告訴人陳妍妍成立
    和解，然被告當庭向告訴人陳妍妍道歉等節(本院卷第115頁
    )。此外，考量犯罪事實一部分被告為肇事主因、被害人陳
    明之傷勢程度、案發後經及時送醫救治；犯罪事實二部分
　　被告以言語方式侮辱、恐嚇等情節。再參以被告之前科素行
    ，及其自陳高職肄業，目前在工地做散工，日薪1,000元左
    右等一切情狀（本院卷第116頁），分別量處如主文所示之
    刑，並就拘役部分諭知易科罰金之折算標準。
據上論斷，應依刑事訴訟法第273條之1第1項、第299條第1項前
段，刑法第185條之4第1項前段、第305條、第309條第1項、第55
條前段、第47條第1項、第41條第1項前段，判決如主文。
本案經檢察官郭智安提起公訴；檢察官蔡少勳到庭執行職務。
中　　華　　民　　國　　110 　年　　8 　　月　　31　  日
                  刑事第二庭   法  官   黃麗竹 
以上正本證明與原本無異。 
如不服本判決，應於收受送達後20日內向本院提出上訴書狀，其
未敘述上訴理由者，並得於提起上訴後20日內向本院補提理由書
（均須按他造當事人之人數附繕本）「切勿逕送上級法院」。 
告訴人或被害人對於判決如有不服，具備理由請求檢察官上訴者
，其上訴期間之計算，係以檢察官收受判決正本日期為準。
                               書記官   黃巧吟
中　　華　　民　　國　　110 　年　　9 　　月　　1 　　日

附錄本案論罪科刑法條全文：
中華民國刑法第185條之4
駕駛動力交通工具發生交通事故，致人傷害而逃逸者，處6月以
上5年以下有期徒刑；致人於死或重傷而逃逸者，處1年以上7年
以下有期徒刑。
犯前項之罪，駕駛人於發生交通事故致人死傷係無過失者，減輕
或免除其刑。
中華民國刑法第305條
以加害生命、身體、自由、名譽、財產之事恐嚇他人，致生危害
於安全者，處2年以下有期徒刑、拘役或9千元以下罰金。
中華民國刑法第309條
公然侮辱人者，處拘役或9千元以下罰金。
以強暴犯前項之罪者，處1年以下有期徒刑、拘役或1萬5千元以
下罰金。